Minutes et répertoires du notaire Jacques DUROCHER, 8 octobre 1754 - 23 mars 1772 (étude XXV)
Archives nationales
Minutes et répertoires du notaire Jacques DUROCHER (étude XXV)
8 octobre 1754 - 23 mars 1772
MC/ET/XXV/7 - MC/ET/XXV/10, MC/RE/XXV/1
Etude XXV; Durocher, Jacques
Archives nationales de France
Minutes et répertoires: la loi 2008-696 du 15 juillet 2008 relative aux archives a fixé à 75 ans à compter de la date de l'acte, ou à 25 ans à compter de la date du décès de l'intéressé si ce délai est plus bref, le délai de communication des minutes et répertoires des notaires; ce délai est porté à 100 ans à compter de la date de l'acte si le document se rapporte à un mineur (code du Patrimoine, articles L213-2, 4e d et 5e).
Autres documents de l'étude (dossiers de clients, comptabilité...): s'agissant d'archives privées, ces documents sont communicables selon les modalités fixées par le déposant ou le donateur.
Certains documents ne sont pas accessibles en raison de leur mauvais état de conservation.
Versement
Accès aux instruments de recherche de tous les notaires de l’étude XXV
Archives de l'étude XXV
- Minutes de Jacques DUROCHER, janvier 1754 - 1773; MC/ET/XXV/7 - MC/ET/XXV/10
  - Minutes. 1754, janvier - 1759, janvier 1754 - 1759; MC/ET/XXV/7; registre
    Informations complémentaires:
    1754, janvier à 6 août: actes passés par-devant Alexandre Gérard.
    1754, 8 octobre à 1759: actes passés par-devant Jacques Durocher.
    Informations concernant le classement:
    Le niveau inférieur de description, quand il existe, correspond aux minutes d'actes. Toutes les minutes ne sont pas forcément décrites une à une. Les descriptions de ces minutes sont plus ou moins détaillées.
  - Minutes. 1760 - 1765, MC/ET/XXV/8; registre
  - Minutes. 1766 - 1769, MC/ET/XXV/9; registre
  - Minutes. 1770 - 1773, MC/ET/XXV/10; registre
    1770 à 1772, 23 mars: actes passés par-devant Jacques Durocher.
    1772, 25 avril à 1773, 15 avril: actes passés par-devant Louis Lamare.
    1773, 8 mai à 31 décembre: actes passés par-devant Adrien Lamare.
- Répertoire(s) de Jacques DUROCHER, 2 août 1680 - 15 avril 1773; MC/RE/XXV/1
  - Répertoire. 1680, 2 août - 1773, 15 avril, 2 août 1680 - 15 avril 1773; MC/RE/XXV/1
    Répertoire des notaires Jean Lesguillier (2 août 1680-25 décembre 1688), Gilles Picot (22 avril 1697), Pierre Delafaye (25 octobre 1699-8 décembre 1710), Jacques Gaultier (24 février 1712-25 septembre 1741-4 janvier 1745-21 juin 1748), Jacques Charton (23 octobre 1741-8 novembre 1744), Daniel Duboy (3 septembre 1748-29 décembre 1749), Alexandre Gérard (10 janvier 1750 - 8 octobre 1754), Jacques Durocher (12 octobre 1754-23 mars 1772), Louis Lamare (25 avril 1772-15 avril 1773).
    Notariat du Roule.
    Informations concernant le classement et la cotation:
    Le niveau inférieur de description, quand il existe, correspond aux mentions d'actes contenues dans le répertoire. Parmi celles-ci, certaines peuvent y être décrites, de manière plus ou moins détaillée. Pour consulter l'acte proprement dit, il convient de rechercher la cote au niveau des articles (registre ou liasse) des minutes du notaire (cote de type 'MC/ET').
    - Inventaire après décès de Charles GRESSIER, 18 février 1762
      Mention dans le répertoire du notaire coté:
      MC/RE/XXV/1
      Informations concernant le classement et la cotation du document:
      Attention: la cote de répertoire (de type 'MC/RE') ne permet pas de consulter la minute de l'acte. ll convient de rechercher la cote de la minute (de type 'MC/ET') au niveau des articles (registre ou liasse) de minutes du notaire.
      L'accès aux images numérisées des pages du répertoire se fait au niveau de description supérieur (' Répertoire du notaire '), rubrique ' Consulter les archives numérisées associées'.
      Origine de l'information:
      Inventaires après décès de 1762 (2536 actes), par Thierry Boudignon, v. 1990 (base de données migrée: voir contexte dans le Plan d'orientation général - Notaires de Paris, guides thématiques du Minutier).
      Date de création de la notice: 2004
      inventaire après décès; Gressier, Charles
    - Inventaire après décès de Jean épouse CLOQUEMAIN, 17 août 1762
      inventaire après décès; Cloquemain, Jean- (épouse)
    - Inventaire après décès de François SOMMET, 1er octobre 1762
      inventaire après décès; Sommet, François